【裁判字號】    97,易,579
【裁判日期】    970918
【裁判案由】    竊盜
【裁判全文】
臺灣桃園地方法院刑事判決               97年度易字第579號
公  訴  人  臺灣桃園地方法院檢察署檢察官
被      告  丙○○
上列被告因竊盜案件，經檢察官提起公訴（97年度偵字第12582
號），本院判決如下：
    主  文
丙○○竊盜，共參罪，各處有期徒刑參月。應執行有期徒刑捌月
。
    事  實
一、丙○○意圖為自己不法之所有，而分別為以下之犯行：
（一）丙○○意圖為自己不法之所有，於民國97年5 月21日上午
      11時30分許，在甲○○位於桃園縣中壢市○○路○ 段153
      號7 樓之10之住處頂樓，徒手竊取甲○○所有之不銹鋼大
      門1 扇，得手後擬搬運至資源回收場變賣，然搬運至桃園
      縣中壢市○○街100 號前時，為同社區住戶戊○○發現報
      警，丙○○未免遭警查獲，旋將上開不銹鋼大門置於該處
      後逃離現場。
（二）丙○○復基於意圖為自己不法之所有，於97年5 月22日中
      午12時許，再次前往上址頂樓，徒手竊取乙○○所有之不
      鏽鋼集水槽1 個，得手後旋即運至不詳之資源回收場變賣
      ，得款新臺幣（下同）1,200 元，並花費殆盡。
（三）丙○○另基於意圖為自己不法之所有，於97年5 月26日下
      午4 時許，再度前往上址頂樓，徒手竊取丁○○所有之水
      槽開關閥6 個、U 型接管3 個、水管接頭1 個，得手後擬
      欲變賣，而於同日下午5 時30分許攜帶上開物品行經桃園
      縣中壢市○○路與元化路口時，為巡邏員警盤查而查獲。
二、案經桃園縣政府警察局中壢分局報告臺灣桃園地方法院檢察
    署檢察官偵查起訴。
    理  由
一、按被告以外之人於審判外之言詞或書面陳述，除法律有規定
    者外，不得作為證據；被告以外之人於審判外之陳述，雖不
    符前4 條之規定，而經當事人於審判程序同意作為證據，法
    院審酌該言詞陳述或書面陳述作成時之情況，認為適當者，
    亦得為證據；當事人、代理人或辯護人於法院調查證據時，
    知有第159 條第1 項不得為證據之情形，而未於言詞辯論終
    結前聲明異議者，視為有前項之同意。刑事訴訟法第159 條
    第1 項、第159 條之5 就此分別定有明文。經查，本案所引
    用之供述及非供述證據，經本院依法踐行調查證據程序，公
    訴人及被告均不爭執各該證據之證據能力，且迄本院言詞辯
    論終結前未就上開證據之證據能力聲明異議，又查無依法應
    排除其證據能力之情形，是後述所引用證據之證據能力均無
    疑義，依法自有證據能力，均得作為本案證據，先予敘明。
二、上揭事實，業據被告丙○○於本院審理時坦承不諱，核與證
    人即被害人甲○○、乙○○、丁○○、證人戊○○於警詢、
    檢察官訊問及本院審理時證述遭竊及目擊之情節相符，復有
    被害人出具之贓物領據單2 紙、現場及查獲照片6 張附卷可
    稽（97年度偵字第12582 號卷第19頁、第24頁、第27至31頁
    ），足認被告前揭自白核與事實相符，可以採信。本件事證
    明確，被告上揭犯行均堪以認定，應予依法論科。
三、核被告丙○○所為，均係犯刑法第320 條第1 項之竊盜罪。
    被告所犯上開各罪間，犯意各別，行為互殊，應予分論併罰
    。爰審酌被告不思以正當手段獲取財物，竟圖不勞而獲為本
    案多起竊盜犯行，所為非是，並衡其犯罪之動機、目的、手
    段、犯後態度及所竊取財物之價值等情，分別量處如主文所
    示之刑，並定其應執行之刑，以示懲儆。雖公訴人就被告具
    體求處有期徒刑1 年2 月，並宣告強制工作云云，惟經本院
    審酌被告之具體犯罪情節及前揭各情，而認公訴人上開求刑
    尚嫌過重，應分別量處如主文所示之刑為妥適；又按竊盜犯
    贓物犯保安處分條例第2 條第4 項規定：「應執行之刑未達
    1 年以上者，不適用本條例。」，從而18歲以上之竊盜犯或
    贓物犯，縱有犯罪之習慣，如果其應執行刑，未達1 年以上
    者（包括依減刑條例減刑後所定之應執行刑在內），不得適
    用本條例宣告強制工作處分（最高法院86年度台上字第3133
    號判決、96年度台非字第78號判決意旨可資參照）。而查本
    件被告經本院所處應執行之有期徒刑尚未逾1 年，揆諸上開
    規定及最高法院判決意旨，本件被告自無竊盜犯贓物犯保安
    處分條例之適用，又參諸被告之前案紀錄及其本案所犯之竊
    盜犯行尚屬輕微，亦難謂被告積習已深，顯有犯罪習慣，且
    無證據證明被告有因遊蕩或懶惰成習而犯罪之情形，是綜合
    上情，認公訴人請求令被告入勞動處所強制工作，於法未合
    ，尚難允許，附此敘明。
據上論斷，應依刑事訴訟法第299 條第1 項前段，刑法第320 條
第1 項、第51條第5 款，刑法施行法第1 條之1 第1 項、第2 項
前段，判決如主文。
本案經檢察官顏世翠到庭執行職務。
中    華    民    國    97    年     9    月    18    日
                    刑事第十二庭  法  官  羅  國  鴻
以上正本證明與原本無異。
如不服本判決，應於判決送達後10日內向本院提出上訴狀（應附
繕本），其未敘述上訴理由者，應於上訴期間屆滿後20日內補提
理由書狀於本院，上訴於臺灣高等法院。
                                  書記官  戴  育  萍
中    華    民    國    97    年    9     月    19    日
【論罪科刑法條】
中華民國刑法第320條
意圖為自己或第三人不法之所有，而竊取他人之動產者，為竊盜
罪，處5 年以下有期徒刑、拘役或5 百元以下罰金。
意圖為自己或第三人不法之利益，而竊佔他人之不動產者，依前
項之規定處斷。
前二項之未遂犯罰之。


司法院資訊處製作；財團法人民間司法改革基金會備份。
